Config:
  hfst:
    Gen: ../../../src/generator-gt-norm.hfst
    Morph: ../../../src/analyser-gt-norm.hfst
  xerox:
    Gen: ../../../src/generator-gt-norm.xfst
    Morph: ../../../src/analyser-gt-norm.xfst
    App: lookup

Tests:



# todo:
# Proofread the gold standard (below)
# Then: run analyser, then correct.


  Noun - roka: # Noun 'eng dig/fin kaivaa' - full paradigm /http://ezis.ailab.lv:8182/inflect/json/en/roka/ declension_4
     roka+N+Sg+Fem+Nom: roka
     roka+N+Sg+Fem+Gen: rokas
     roka+N+Sg+Fem+Dat: rokai
     roka+N+Sg+Fem+Acc: roku
     roka+N+Sg+Fem+Loc: rokā
     roka+N+Sg+Fem+Voc: roka
     roka+N+Pl+Fem+Nom: rokas
     roka+N+Pl+Fem+Gen: roku
     roka+N+Pl+Fem+Dat: rokām
     roka+N+Pl+Fem+Acc: rokas
     roka+N+Pl+Fem+Loc: rokās
     roka+N+Pl+Fem+Voc: rokas
